【裁判字號】    95,小上,38
【裁判日期】    951228
【裁判案由】    清償債務
【裁判全文】
臺灣彰化地方法院民事裁定  95年度小上字第38號
上  訴  人  乙○○
被 上訴 人  誠泰行銷股份有限公司
法定代理人  甲○○
上列當事人間請求清償債務事件，上訴人對於中華民國95年9月
19日本院彰化簡易庭95年度彰小字第871號第一審判決提起上訴
，本院裁定如下：
    主  文
上訴駁回。
第二審訴訟費用由上訴人負擔。
    理  由
一、按對於小額程序之第一審裁判之上訴或抗告，非以其違背法
    令為理由，不得為之；上訴狀應記載上訴理由，表明下列各
    款事項：(一)原判決所違背之法令及其具體內容，(二)依訴訟資
    料可認為原判決有違背法令之具體事實。民事訴訟法第436
    條之24第2項及第436條之25分別定有明文。而依同法第436
    條之32第2項規定準用同法第468條及第469條第1款至第5款
    規定，即所謂違背法令，依同法第468條規定，判決不適用
    法規或適用不當者，為違背法令；而判決有同法第469條所
    列各款情形之一者，為當然違背法令。是當事人對小額程序
    之第一審判決提起上訴，如依民事訴訟法第468條規定，以
    第一審判決有不適用法規或適用不當為理由時，其上訴狀或
    理由書應有具體之指摘，並揭示該法規之條項或其內容，若
    係成文法以外之法則，應揭示該法則之旨趣。倘為司法院解
    釋，或最高法院判例，則應揭示該判解之字號或其內容。如
    以民事訴訟法第469條第1款至第5款所列情形為理由時，其
    上訴狀或理由書，應揭示合於該條款之事實。上訴狀或理由
    書如未依此項方法表明，或其所表明者，顯與上開法條規定
    之情形不相合時，即難認已對於小額程序第一審判決之違背
    法令有具體之指摘，其上訴自難認為合法。
二、本件上訴意旨略以：上訴人簽訂之附合契約，依民法第247
    條之1規定，應為無效。雖經債權讓與，但上訴人仍得以之
    對抗被上訴人，故聲明不服原判決，特提起上訴等語。
三、本件被上訴人起訴主張：上訴人為購買商品，於民國94年2
    月間向訴外人誠泰商業銀行股份有限公司（現已更名為臺灣
    新光商業銀行，以下簡稱新光銀行）借用新台幣（下同）47
    ,976 元，並約定分24期清償，每期按月清償1,999元，如未
    依約履行時，除視為全部到期外，並應按年息百分之20計付
    遲延利息；詎上訴人自95年1月1日起即未依約清償，尚欠27
    ,986 元，被上訴人並於95年5月19日代為清償全部債務，訴
    外人新光銀行已將上開債權讓與被上訴人，爰以本件起訴狀
    繕本送達上訴人，作為債權讓與之通知，並依消費借貸之法
    律關係，請求上訴人給付上開金額等語。
四、上訴人於原審對於被上訴人提出之分期申請表、約定書、清
    償明細表、代償暨債權移轉證明書等件，用以證明上訴人曾
    向被上訴人前手借得前開借款及欠款，暨債權讓與等事實並
    不爭執，僅辯稱本件貸款係其向訴外人山基公司申辦3G省錢
    專案，由山基公司轉介向被上訴人前手借錢支付，因山基公
    司已倒閉，被上訴人之前手有與山基公司串通欺騙消費者之
    嫌，且該定型化契約無效等語。原審斟酌調查證據之結果，
    認定該消費借貸契約業經雙方互相意思表示一致而成立，且
    上訴人無法證明前開詐欺情事，因而為被上訴人勝訴之判決
    ，並依職權為假執行之宣告，經核尚難認有判決不適用法規
    或適用不當，或有民事訴訟法第469條第1款至第5款所列情
    形等違背法令之情事。又上訴人上訴意旨並未表明原判決所
    違背之法令及其具體內容，及依訴訟資料可認為原判決有違
    背法令之具體事實。其於第二審始具狀泛稱：上訴人簽訂之
    附合契約，依民法第247條之1規定，應為無效，雖經債權讓
    與，仍得對抗被上訴人等語，核與民事訴訟法第436條之28
    ：「當事人於第二審程序不得提出新攻擊或防禦方法」規定
    不合，上訴人此部分主張亦不足取。從而，依前揭說明，上
    訴人之上訴為不合法，應予駁回。
五、據上論結，本件上訴人之上訴為不合法，依民事訴訟法第43
    6條之32第2項、第444條第1項前段、第95條、第78條，裁定
    如主文。
中    華    民    國    95    年    12    月    28    日
                民事第一庭      審判長法  官  羅培昌
                                      法  官  葛永輝
                                      法  官  陳正禧
上正本證明與原本無異。
本裁定不得抗告
                                      書記官  王宣雄
中    華    民    國    95    年    12    月    28    日


司法院資訊處製作；財團法人民間司法改革基金會備份。
